臺灣高雄地方法院刑事判決　　　　　　　96年度重訴字第16號
公　訴　人　臺灣高雄地方法院檢察署檢察官
被　　　告　甲○○
　　　　　　　　　　現於臺灣高雄看守所
被　　　告　乙○○
　　　　　　　　　　現於臺灣高雄看守所
共　　　同　陳正達律師
　　　　　　許惠珠律師
選任辯護人　洪世崇律師
上列被告因毒品危害防制條例案件，經檢察官提起公訴（96年度
偵字第3293號），本院判決如下：
    主  文
甲○○共同運輸第一級毒品，累犯，處有期徒刑壹拾伍年肆月；
褫奪公權伍年。扣案之第一級毒品海洛因陸粒（合計重壹佰捌拾
柒點伍壹公克，純度百點柒壹點肆陸，純質淨重壹佰參拾肆公克
，空包裝重壹拾陸點壹陸公克）均沒收銷燬之。
乙○○共同運輸第一級毒品，處有期徒刑壹拾伍年；褫奪公權伍
年。扣案之第一級毒品海洛因陸粒（合計重壹佰捌拾柒點伍壹公
克，純度百點柒壹點肆陸，純質淨重壹佰參拾肆公克，空包裝重
壹拾陸點壹陸公克）均沒收銷燬之。
    事  實
一、甲○○曾因偽造文書罪，經法院判處有期徒刑5 月確定，甫
    於92年5 月16日執行完畢，仍不知悔改而與乙○○2 人均明
    知海洛因係經政府公告，列為毒品危害防制條例第2 條第2
    項第1 款所定之第1 級毒品，未經許可不得輸入。2 人與另
    1 不詳姓名之台灣籍成年男子基於共同運輸犯意聯絡，由甲
    ○○、乙○○2 人於民國96年1 月16日，共同搭機前往泰國
    旅遊為名，在泰國曼谷某處與該不詳姓名之台灣男子會合後
    ，由該不詳姓名台灣男子提供以保險套包裝成圓條粒狀之第
    1 級毒品海洛因，共計6 粒。而由甲○○、乙○○2 人則於
    搭機返台前3 小時在其2 人曼谷所同宿之飯店房間內各取海
    洛因3 粒塞入肛門藏放後，隨即於96年1 月22日晚上7 時30
    分許，共同搭乘中華航空股份有限公司班機，自高雄小港機
    場返台入境時，為警發覺有異，將2 人送醫檢查，並自甲○
    ○體內取以保險套包裹之第一級毒品海洛因3 粒，共重105
    點12公克（空包裝重7 點72公克，純度百分之71點46，純質
    淨重75點12公克）；另在乙○○體內則取出以相同方式包裹
    之第一級毒品海洛因3 粒，共計淨重82點39公克（空包裝重
    8 點44公克，純度百點71點46，純質淨重58點88公克）。甲
    ○○、乙○○2 人共計查獲187 點51公克海洛因（空包裝合
    計重16點16公克，純度百點71點46，純質淨重合計134 公克
    ）。
二、案由高雄市政府警察局移送臺灣高雄地方法院檢察署檢察官
    偵查起訴。
    理  由
壹、程序部分：
    被告甲○○、乙○○及其2 人共同選任辯護人未於高雄市政
    府警察局刑事警察大隊搜索、扣押筆錄、扣押物品目錄表、
    照片2 張、入出境查詢結果、扣押物品清單、法務部調查局
    鑑定通知書各1 份等書面證據資料未於言詞辯論終結前聲明
    異議其證據能力，且本院審酌上開文書作成之形式均無瑕疵
    ，復與待證事實具有關聯性等情況，認為適合作為本案之證
    據，依刑事訴訟法第159 條之5 第2 項之規定，均有證據能
    力，合先敘明。
貳、實體部分：
一、認定犯罪事實所憑之證據：
    訊據被告甲○○、乙○○對上開犯罪事實，均已於本院審理
    中坦承不諱，且有高雄市警察局警察大隊搜索（扣押）筆錄
    、扣押物品目錄表、入出境查詢結果及扣押物品清單各1 份
    、查獲照片2 張在卷可稽，另扣案之白色粉末6 粒，經送請
    法務部調查局鑑定，結果均確含第一級毒品海洛因成分無訛
    公克），亦有該局96年2 月16日調科壹字第00000000000 號
    及第00000000000 號鑑定通知書各1 紙足憑，足認被告甲○
    ○、乙○○2 人上揭自白與前揭事實相符，應堪採信，本件
    事證明確，被告2人運輸毒品海洛因犯行均洵堪認定。
二、所犯罪名及科刑理由：
  (一)查海洛因係屬毒品危害防制條例第2 條第2 項第1 款之第一
    級毒品，亦屬行政院依據懲治走私條例第2 條第4 項所頒訂
    「懲治走私條例公告管制物品項目及其數額」之公告甲項第
    4 款所列之管制進出口物品，不限其數額，均不得私運進出
    口，故核被告甲○○、乙○○2 人所為，均係犯毒品危害防
    制條例第4 條第1 項運輸第一級毒品罪、懲治走私條例第2
    條第1 項私運管制物品進口罪。
  (二)被告甲○○、乙○○2 人持有第一級毒品海洛因後，復進而
    運輸，其持有之低度行為應為運輸之高度行為所吸收，不另
    論其持有第一級毒品罪。
  (三)被告甲○○、乙○○與真實姓名年籍不詳之台灣籍成年男子
    ，就上開運輸第一級毒品海洛因、私運管制物品進口罪間，
    有犯意聯絡及行為分擔，均為共同正犯。
  (四)被告甲○○、乙○○2 人均以1 行為觸犯上開2 罪名，為想
    像競合犯，依刑法第55條之規定，應從較重之毒品危害防制
    條例第4 條第1 項運輸第一級毒品罪處斷。
  (五)被告甲○○、乙○○2 人上開所犯運輸第一級毒品罪之法定
    本刑為死刑或無期徒刑，惟念其因一時失慮，誤蹈法網，接
    受他人之誘使而運輸毒品，均非本案主謀，參與犯罪之情節
    尚非重大，且被告甲○○運輸海洛因3 粒合計105 點12 公
    克，另被告乙○○運輸海洛因3 粒則合計僅淨重82點39 公
    克，均與運毒集團以貨櫃、漁船等方式大量運輸毒品入台之
    情節不同，且於搭機返國時，甫於通關入境時即遭查獲，故
    海洛因尚未及流入市面，對社會之危害性已即時獲阻，犯罪
    情狀在客觀上可引起一般人同情，尚可憫恕，倘罪被告2 人
    科以法定最輕本刑之無期徒刑，則猶嫌情輕法重，均依刑法
    第59條之規定，各酌量減輕其刑。又甲○○曾因偽造文書罪
    ，經法院判處有期徒刑5 月確定，甫於92年5 月16日執行完
    畢，其5 年內再故意犯本罪，雖為累犯，惟其所犯之運輸毒
    品罪，其最輕法定本刑為無期徒刑，依法不得再加重其刑，
    僅得就罰金部分，加重其刑，並就罰金部分先加後減。
三、爰審酌被告甲○○、乙○○，均僅為貪得私利，竟與不詳姓
    名之成年男子共同謀私運海洛因毒品入境，雖未及流入市面
    ，然仍對社會治安有潛在之危險性，倘未予嚴厲規範，影響
    所及，將易使海洛因自境外輸入國內，而使毒品充斥於社會
    ，則非僅多數個人之生命、身體將受侵害，社會、國家之法
    益亦不能免，是被告2 人所為自仍應受有相當程度之刑事非
    難；惟考量本件被告2 人犯後均坦承犯行，態度尚佳及甲○
    ○所夾藏之毒品數量較多等其他一切情狀，分別量處如主文
    所示之刑。又依被告2 人所犯運輸第一級毒品罪之性質，認
    均有褫奪公權之必要，爰均依刑法第37條第2 項規定，均併
    予宣告褫奪公權5 年。
四、沒收部分：
    被告2 人共同運輸之合計海洛因6 粒，共計淨重187 點51公
    克（海洛因純度百點71點46，純質淨重合計134 公克，空包
    裝合計16點16公克），而各該包裝海洛因之保險套，則均屬
    空包裝，經法務部調查局就之與其所盛裝之第一級毒品海洛
    因分別鑑析其重量，有法務部調查局前開鑑定通知書2 紙在
    卷可憑，惟因法務部調查局一般係以傾倒之方式，將保險套
    包裝袋內之第一級毒品海洛因倒出而與包裝袋分離而稱重，
    必要時，輔以刮杓刮取袋內粉末，然無論依何種方式分離，
    包裝袋內均有極微量之第一級毒品海洛因殘留，業經法務部
    調查局前於93年3 月19日調科壹字第093001 13 060 號函釋
    在案，此為本院職務上已知之事實，足認前開各保險套空包
    裝袋（共重16點16公克），內均含極微量第一級毒品海洛因
    殘留而無法析離，均應整體視為查獲之第一級毒品海洛因，
    依毒品危害防制條例第18條第1 項前段之規定，故不問屬於
    犯人與否，均亦與前揭海洛因部分一併宣告沒收銷燬之；而
    鑑驗所耗損之毒品，既已費失，自無庸宣告沒收銷燬。
據上論斷，應依刑事訴訟法第299 條第1 項前段，毒品危害防制
條例第4 條第1 項、第18條第1 項前段，懲治走私條例第2 條第
1 項、第11條，刑法第11條、第2 條第1 項前段、第28條、第47
條第1項、第55條、第59條、第37第2 項，判決如主文。
本案經檢察官董秀菁到庭執行職務。
中　　華　　民　　國　　96　　年　　3 　　月　　30　　日
                  刑事第八庭    審判長法　官  李政庭
                                      法　官  賴文姍
                                      法  官  王俊彥
以上正本證明與原本無異。
如不服本判決，應於送達後10日內，向本院提出上訴狀。
中　　華　　民　　國　　96　　年　　3 　　月　　30　　日
                                      書記官  周祺雯
附錄本案論罪科刑法條全文：
毒品危害防制條例第4條第1項
製造、運輸、販賣第一級毒品者，處死刑或無期徒刑；處無期徒
刑者，得併科新臺幣 1 千萬元以下罰金。
懲治走私條例第2條
私運管制物品進口、出口逾公告數額者，處 7 年以下有期徒刑，
得併科新臺幣 3 百萬元以下罰金。
前項之未遂犯罰之。
第 1 項所稱管制物品及其數額，由行政院公告之。
